* C:\Users\ppala\Desktop\Uni\9.Semester\PEP\PEP\Signalumwandlung.asc
* Generated by LTspice 26.0.1 for Windows.
V1 N006 0 SINE(0 1 5k)
V2 +5v 0 5
V3 0 -5v 5
X§U1 0 N001 Sinus +5v -5v LT1818 ;§pnba IN+)IN-)OUT)VCC)VEE
R1 Sinus N001 20k
R§10k N001 N006 10k
X§U2 N002 0 Rechteck +5v -5v LT1818 ;§pnba IN+)IN-)OUT)VCC)VEE
R2 Rechteck N002 190k
R3 N002 Sinus 10k
C1 N005 N004 22n
R4 N004 Rechteck 18k
X§U3 0 N004 N005 +5v -5v LT1818 ;§pnba IN+)IN-)OUT)VCC)VEE
X§U4 N007 Dreieck PWM +5v -5v LT1818 ;§pnba IN+)IN-)OUT)VCC)VEE
V4 N007 0 0.1
C2 Dreieck N005 1µ
R6 Dreieck 0 100k
X§U9 0 N003 Sägezahn +5v -5v LT1818 ;§pnba IN+)IN-)OUT)VCC)VEE
R17 N003 PWM 12k
C5 Sägezahn N003 4.7n
D1 PWM N003 1N4148
.model D D
.lib C:\Users\ppala\AppData\Local\LTspice\lib\cmp\standard.dio
.tran 0 5m 0 10u startup
* Für verschiedene Frequenzen C1 anpassen:\nbis 5 kHz 4.7nF\nbis 25 kHz 1nF\nbis 100 kHz 220pF\nbis 400kHz 47pF\nbis 700kHz 47pF\nbis 1MHz 22pF
* Für verschiedene Frequenzen C1 anpassen:\nbis 5 kHz 22nF\nbis 25 kHz 4,7nF\nbis 100 kHz 470pF\nbis 400kHz 100pF\nbis 700kHz 47pF\nbis 1MHz 22pF
* Ab 5Khz C2 auf 10 nF\nDavor auf 1uF
* V4 ist Poti der zwischen +-5V \nein Spannungsteiler erzeugt\n \nDurch verändern des PWM Signals wird \nSägezahn angepasst
* Sinus wird durch Wien-Rob-Generator erzeugt \nSeperate Simulation vorhanden\nU1 wird benötigt, da Wien-Rob-Generator \nkleines Signal erzeugt (Verstärkung)
* Spannungsversorgung wird wegen\nSimulation seperat erstellt\nSeperate Simulation vorhanden
* Offset-Schaltung seperat vorhanden\nEine Offsetschlatung für alle Signale\nwird bei Bedarf auf Signal zugeschaltet
* Library below included based on ModelFile attribute of instance X§U1, X§U2, X§U3, X§U4 (C:\Users\ppala\AppData\Local\LTspice\lib\sym\OpAmps\LT1818.asy), X§U9 (C:\Users\ppala\Desktop\Uni\5.Semester\Zusatz\LTSpice\lib\sym\OpAmps\LT1819.asy)
.lib LTC2.lib
.backanno
.end
